臺灣桃園地方法院刑事判決　　　　　　　 99年度訴字第961號
公　訴　人　臺灣桃園地方法院檢察署檢察官
被　　　告　陳金田
指定辯護人　本院公設辯護人林銘宏
上列被告因妨害性自主罪案件，經檢察官提起公訴（99年度偵字
第19907 號），本院判決如下︰
    主  文
陳金田對身體障礙之女子以強暴之方法而為性交，未遂，累犯，
處有期徒刑肆年。
    事  實
一、陳金田前於民國92年間因妨害性自主案件，經臺灣板橋地方
    法院以91年度訴字第1825號判決判處有期徒刑3 年確定，而
    於95年2 月22日執行完畢，詎仍不知悔改，於99年7 月25日
    上午11時許，在桃園縣桃園市文昌公園廁所旁飲酒時，見走
    路一拐一拐、左右搖晃而為重度肢體障礙之A 女（移送書代
    號00000000，姓名年籍詳卷）進入殘障專用廁所內，認有機
    可乘，竟基於對身體障礙之人為強制性交之犯意，在該殘障
    專用廁所門口等候，待A 女自該殘障廁所走出時，以手勒住
    A 女之脖子並將A 女強行推入該殘障廁所內，不顧A 女之掙
    扎、反抗、喊叫，拉扯A 女之上衣，並伸手強行撫摸A 女之
    胸部，以此強暴方式而著手對A 女強制性交，嗣因A 女之友
    人林志忠聽聞A 女之呼救聲前往查看，當場制止陳金田始未
    得逞。
二、案經A 女訴由桃園縣政府警察局桃園分局報告臺灣桃園地方
    法院檢察署檢察官偵查起訴。
    理  由
一、證據能力方面：
（一）按被告以外之人於審判外之言詞或書面陳述，除法律有規
      定者外，不得作為證據，刑事訴訟法第159 條第1 項定有
      明文，此即學理上所稱「傳聞證據排除法則」。被告以外
      之人於審判外之陳述，雖不符同法第159 條之1 至第159 
      條之4 之規定，而經當事人於審判程序同意作為證據，法
      院審酌該言詞陳述或書面陳述作成時之情況，認為適當者
      ，亦得為證據。當事人、代理人或辯護人於法院調查證據
      時，知有第159 條第1 項不得為證據之情形，而未於言詞
      辯論終結前聲明異議者，視為有前項之同意，此則據同法
      第159 條之5 規定甚明。鑒於採用傳聞證據排除法則重要
      理由之一，係因傳聞證據未經當事人之反詰問予以覈實，
      若當事人願放棄對原供述人之反對詰問時，原則上即可承
      認該傳聞證據之證據能力。而揆諸我國刑事訴訟法第159
      條之5 之立法理由，除參照前述傳聞證據排除法則之基本
      法理外，亦參考日本刑事訴訟法第326 條之立法例，查日
      本刑事審判實務之運作，有關檢察官及被告均同意作為證
      據之傳聞書面材料或陳述，可直接援引該國刑事訴訟法第
      326 條作為傳聞例外之法律依據，僅在檢察官與被告或其
      辯護人不同意之情況下，乃須根據其他傳聞例外規定，俾
      以斟酌該等傳聞書面材料或陳述是否具有證據能力，在當
      事人間無爭執之案件中，傳聞證據基本上均可依據前引規
      定提出於法院使用。據此，我國刑事訴訟法第159 條之5
      之適用應可作同上之解釋。公訴人、被告、辯護人就本件
      判決所引之以下被告以外之人於審判外之陳述，迄於言詞
      辯論終結前未為異議之聲明，而本院審酌渠等陳述作成時
      之情況，核無違法取證及證明力明顯過低之瑕疵，為證明
      犯罪事實所必要，亦認為以之作為證據為適當，根據上開
      規定及說明，認無庸先行考量刑事訴訟法第159 條之1 第
      2 項、第159 條之2 、第159 條之3 等規定，得逕依同法
      第159 條之5 規定作為證據。
（二）另本院以下所引用之非供述證據，均與本件事實具有自然
      關聯性，且核屬物證、書證性質，又查無事證足認有違背
      法定程式或經偽造、變造所取得等證據排除之情事，復經
      本院依刑事訴訟法第164 、165 條踐行物證、書證之調查
      程序，亦堪認均有證據能力。
二、上揭事實，業據被告陳金田於本院審理時供認在卷，核與證
    人即被害人A 女於警詢、檢察官訊問時證述遭被告強制性交
    之情節及證人林志忠於警詢、檢察官訊問時證述發覺被告本
    件犯行之經過相符，復有被害人A 女之指認紀錄表及現場照
    片、被害人上衣照片、被害人之中華民國身心障礙手冊等在
    卷可稽（見99年度偵字第19907 號卷第23至27頁、第65頁）
    ，且依被告於本院審理時供認：伊行為時知道自己在做什麼
    等語（見本院100 年1 月13日審判筆錄第6 頁）及本院當庭
    勘驗被害人A 女行走時之情形，A 女行走時呈現左右搖晃、
    一拐一拐，非一般人行走之姿態等情（見本院100 年1 月13
    日審判筆錄第3 頁），堪認被告行為時之神智尚屬清醒，且
    可由被害人A 女步入該殘障廁所之行走情況，而知悉被害人
    A 女為身體障礙之人士，是被告上開任意性自白，核與事實
    相符，足堪採信。本件事證明確，被告上揭犯行應堪認定，
    應予依法論科。
三、論罪科刑方面：
（一）查被害人A 女為重度肢體殘障之人士，有中華民國身心障
      礙手冊在卷可稽，復經本院當庭勘驗無訛，是被害人A 女
      確屬身體障礙之人，殆無疑義。又按刑法之強暴、脅迫，
      係指以暴力、腕力排除抵抗，或以使人心生恐懼之方法，
      而失其抵抗而言。本件被告尾隨被害人A 女進入殘障廁所
      之後，以手勒住A 女之脖子並將A 女強行推入該殘障廁所
      內，不顧A 女之掙扎、反抗，拉扯A 女之上衣，並伸手強
      行撫摸A 女之胸部，顯已達以暴力、腕力排除抵抗之程度
      ，而著手對A 女強制性交，嗣因A 女之友人林志忠聽聞A
      女之呼救聲前往查看，當場制止始未得逞，是核被告所為
      ，係犯刑法第222 條第2 項、第1 項第3 款之加重強制性
      交未遂罪。
（二）被告於對A 女為強制性交行為過程中，固有以手勒住A 女
      之脖子並將A 女強行推入該殘障廁所內，拉扯A 女之上衣
      等行為，然由被告強制性交犯罪行為實施經過之全部情形
      加以觀察，該等妨害自由、毀損等行為應可認為係強暴行
      為之著手開始，僅論以加重強制性交未遂罪，不另成立他
      罪。又被告主觀上基於強制性交之犯意，在欲對A 女為性
      交前所為伸手強行撫摸A 女之胸部之猥褻行為，自應評價
      於性交行為之著手階段，不另論罪。
（三）被告雖已著手性交行為之實施，惟尚未達性交既遂之結果
      ，爰依刑法第25條第2 項規定減輕其刑。
（四）又被告有事實欄所示科刑紀錄，有臺灣高等法院被告前案
      紀錄表1 份在卷可考，其受有期徒刑執行完畢後，5 年以
      內故意再犯本件有期徒刑以上之罪，為累犯，應依刑法第
      47條第1 項規定，加重其刑，並與上揭未遂減輕其刑之規
      定先加後減之。
（五）爰審酌被告酒後為求滿足自己之性慾，竟在公園廁所旁見
      被害人A 女因身體殘障較無力掙扎、反抗，而強拉被害人
      A 女進入廁所，並以強暴之手段而為猥褻、性交之行為，
      行為至為可訾，對社會治安影響甚鉅，且對被害人身心健
      康、人格發展所造成之傷害難以抹滅，並兼衡被告之素行
      、智識程度、所使用之手段、被害人所受之傷害、被告犯
      後態度及尚未與被害人達成和解，賠償被害人所受之損害
      等一切情狀，量處如主文所示之刑，以示警懲。
據上論斷，應依刑事訴訟法第299 條第1 項前段，刑法第222 條
第1 項第3 款、第2 項、第25條第2 項、第47條第1 項，判決如
主文。
本案經檢察官吳美文到庭執行職務。
中    華    民    國    100     年   1    月    26    日
                刑事第十二庭審判長法  官  許  雅  婷
                                  法  官  黃  裕  民
                                  法  官  羅  國  鴻
以上正本證明與原本無異。
如不服本判決，應於判決送達後10日內向本院提出上訴狀（應附
繕本），其未敘述上訴理由者，應於上訴期間屆滿後20日內補提
理由書狀於本院，上訴於臺灣高等法院。
                                  書記官  戴  育  萍

中    華    民    國   100    年    1     月    27    日
【論罪科刑法條】
中華民國刑法第222條
犯前條之罪而有下列情形之一者，處 7 年以上有期徒刑：
一、二人以上共同犯之者。
二、對未滿十四歲之男女犯之者。
三、對精神、身體障礙或其他心智缺陷之人犯之者。
四、以藥劑犯之者。
五、對被害人施以凌虐者。
六、利用駕駛供公眾或不特定人運輸之交通工具之機會犯之者。
七、侵入住宅或有人居住之建築物、船艦或隱匿其內犯之者。
八、攜帶兇器犯之者。
前項之未遂犯罰之。